【裁判字號】    97,交聲,204
【裁判日期】    970813
【裁判案由】    違反道路交通管理處罰條例聲明異議
【裁判全文】
臺灣新竹地方法院交通事件裁定         97年度交聲字第204號
    原處分機關  交通部公路總局新竹區監理所
    異  議  人
    即受處分人  甲○○
上列異議人因違反道路交通管理處罰條例案件，對於交通部公路
總局新竹區監理所中華民國97年5月22日竹監自字第裁50-E00000
000號裁決處分聲明異議，本院裁定如下：
    主  文
異議駁回。
    理  由
一、按汽車駕駛人，行經有燈光號誌管制之交岔路口闖紅燈者，
    處新臺幣（下同）1,800元以上5,400元以下罰鍰，汽車駕駛
    人違反上開規定者，記違規點數3點，道路交通管理處罰條
    例第53條第1項、第63條第1項第3款分別定有明文。又依據
    違反道路交通管理事件統一裁罰基準表，汽車駕駛人駕駛小
    型車，行經有燈光號誌管制之交岔路口闖紅燈，而於期限內
    繳納或到案聽候裁決者，處2,700元罰鍰，並記違規點數3點
    。再交通法庭認為聲明異議無理由者，應以裁定駁回之，道
    路交通案件處理辦法第19條亦規定甚明。
二、原處分意旨略以：異議人即受處分人甲○○於民國97年4月7
    日下午2時45分許，駕駛車牌號碼1565-PJ號自小貨車，行經
    新竹縣新埔鎮竹118線水汴頭段，因有「駕車行經有燈光號
    誌管制之交岔路口闖紅燈」之違規事由，經新竹縣警察局新
    埔分局警員以異議人違反道路交通管理處罰條例第53條第1
    項規定，填掣竹縣警交字第E00000000號舉發違反道路交通
    管理事件通知單（下稱舉發通知單）舉發，異議人收受上開
    通知單後，於通知單所列應到案日期前到案，向原處分機關
    陳述不服舉發，經原處分機關轉舉發機關查覆，認製單舉發
    並無不當，乃於97年5月22日依道路交通管理處罰條例第53
    條第1項規定裁處異議人罰鍰2,700元，並依同條例第63條第
    1項第3款規定記違規點數3點。
三、聲明異議意旨略以：(一)異議人確有停等紅燈，據蒐證節錄畫
    面，異議人確實在錄影內容26分41秒前，在該處停等紅燈，
    同時並排機車也在停等紅燈。(二)據節錄照片26分44秒，該機
    車因對向已變紅燈，該機車已左轉通行，因對向已變紅燈，
    按常理判斷，此向應為綠燈，因該處為丁字路，對面的交通
    量非常少，紅綠燈秒數差距比較大，本人行走的是主幹線，
    另向為小支線。(三)當天因受警察不合理開單，本人有回到該
    處觀察紅綠燈變換情形，發現該紅綠燈在變換時有誤差的情
    形，同時為紅燈的時間約5至10秒的落差，並用手機拍攝存
    證。(四)該取締員警，不是公路警察，也非管區○○○○地段
    為關西石光派出所管轄，該員警為義民派出所員警，本人質
    疑為何跨區取締。(五)該處紅綠燈，變換不確實，造成駕駛人
    空等，並且因此引起無謂的爭執。原裁決顯有不當，爰依法
    聲明異議等語。
四、經查：
（一）異議人於舉發單所載時間，駕駛上開自小貨車，行經新竹
      縣新埔鎮竹118線水汴頭段，為警舉發「駕車行經有燈光
      號誌管制之交岔路口闖紅燈」之事實，為異議人所不否認
      ，且有採證照片3幀及舉發通知單1紙在卷可參，堪予採認
      。
（二）經本院依職權勘驗採證錄影光碟結果：「(1)於播放錄影光
      碟後26分19秒：直行方向燈號由綠燈轉變為黃燈。(2)於播
      放錄影光碟後26分21秒：直行方向燈號由黃燈轉變為紅燈
      。(3)於播放錄影光碟後：26分34秒：車號1565-PJ號自小
      貨車進入畫面。(4)於播放錄影光碟後26分40秒：車號1565
      -P J號自小貨車於紅燈號誌下方停車、靜止。(5)於播放錄
      影光碟後26分44秒：車號1565-PJ號自小貨車在紅燈號誌
      下方重新啟動向前行駛。(6)於播放錄影光碟後26分48秒：
      車號1565-PJ號自小貨車所通過路口之號誌，始由紅燈轉
      變為綠燈，車號1565-PJ號自小貨車持續往前行駛通過路
      口。(7)於播放錄影光碟後27分05秒車號1565-PJ號自小貨
      車為警攔停」等情，有本院勘驗筆錄在卷可憑。且勘驗結
      果核與卷附照片3幀之說明相符，亦即第1張採證照片顯示
      ：「錄影內容26分41秒，1565-PJ號車停等紅燈」、第2張
      採證照片顯示：「錄影內容26分44秒，1565-PJ號車向前
      直行駛中，闖越路口紅燈」、第3張採證照片顯示：「錄
      影內容26分46秒，1565-PJ號車向前直行駛中，闖越路口
      紅燈。可見異議人確實於97年4月7日下午2時45 分許，駕
      駛車牌號碼1565-PJ號自小貨車闖越紅燈號誌之違規行為
      ，堪予認定。
（三）至異議人以併排停等之機車通過才跟著通行，取締員警跨
      區取締等語置辯，均與異議人有無違規闖紅燈之事實認定
      無涉，此部分與異議人之闖紅燈行為無直接關係，異議人
      尚不得以此為其免罰之理由。
五、綜上所述，異議人確於前開時、地駕車行經有燈光號誌管制
    之交岔路口闖紅燈之違規行為，原處分機關依道路交通管理
    處罰條例第53條第1項、第63第1項第3款之規定，裁處異議
    人罰鍰2700元，並記違規點數3點，於法尚無不合，本件異
    議為無理由，應予駁回。
六、據上論斷，應依道路交通案件處理辦法第19條，裁定如主文
    。
中    華    民    國    97    年    8     月    13    日
                              交通法庭法  官    黃美文
以上正本證明與原本無異。
如不服本裁定，應於裁定送達後5日內向本院提出抗告狀。
中    華    民    國    97    年    8     月    13    日
                                      書記官     陳怡芳


司法院資訊處製作；財團法人民間司法改革基金會備份。
